【裁判字號】    89,交易,557
【裁判日期】    900823
【裁判案由】    過失傷害
【裁判全文】
臺灣板橋地方法院刑事判決                        八十九年度交易字第五五七號
    公  訴  人  臺灣板橋地方法院檢察署檢察官
    被      告  甲○○
右列被告因過失傷害案件，經檢察官提起公訴（八十九年度偵字第一七八一六號），
本院判決如左：
    主  文
甲○○因過失傷害人，處有期徒刑肆月，如易科罰金以佰元折算壹日。
    事  實
一、甲○○於民國八十九年七月四日晚上十時許，駕駛車號ＦＵ－三五四五號自用小
    客車，沿臺北縣五股鄉○○路由林口往五股方向行駛，行經登林路一○一號前八
    十公尺處時，本應注意汽車行駛時，駕駛人應注意車前狀況，並隨時採取必要之
    安全措施，又對面有來車交會時，不得超車，按其當時情節非不能注意，竟疏未
    注意車前狀況，復未隨時採取必要之安全措施，貿然駛入對向車道超車，適有乙
    ○○騎乘車號ＯＹＨ－五四二號重型機車自對向車道駛來交會，甲○○閃避不及
    ，其所駕汽車車頭左側撞及乙○○騎乘之機車，致乙○○人車倒地，機車車頭毀
    損，車身自中間折斷，乙○○則受有左側股骨開放性骨折、面部、左側腳踝撕裂
    傷等傷害。
二、案經乙○○訴由臺北縣警察局蘆洲分局報請臺灣板橋地方法院檢察署檢察官偵查
    起訴。
    理  由
一、訊據被告甲○○矢口否認右揭過失犯罪事實，辯稱：當時肇事車輛係由伊助手綽
    號「阿財」之男子所駕駛，伊在車內睡覺，並非伊肇事撞傷告訴人乙○○云云。
    惟查，肇事時係由被告一人駕駛上開汽車超車駛入對向車道撞及告訴人機車等情
    ，業據告訴人於警訊、偵查中指訴綦詳，而被告對其所指稱駕車之「阿財」，則
    尋無其人，亦不知其真實姓名年籍或住居所，是被告上開所辯，要難採信，自不
    足取。此外，被告上開過失肇事致告訴人受有傷害之犯罪事實，並有警製之道路
    交通事故調查報告表、現場照片等在卷可稽，且告訴人因此受有上揭傷害，亦有
    診斷證明書附卷可資佐證。按汽車行駛時，駕駛人應注意車前狀況，並隨時採取
    必要之安全措施；又汽車超車，在對面有來車交會時，不得超車，道路交通安全
    規則第九十四條第三項、第一百零一條第二款分別定有明文，被告於右揭時地駕
    駛車輛，應注意能注意而不注意上開規定，以致肇事，被告之行為自有過失，被
    告過失行為與告訴人等之傷害間復具有相當因果關係，事證明確，被告犯行堪以
    認定。
二、核被告因過失致告訴人受有傷害，所為係犯刑法第二百八十四條第一項前段之過
    失傷害罪。爰審酌被告過失之程度、對告訴人所生之危害、犯罪後之態度及尚未
    與告訴人達成民事和解等一切情狀，量處如主文所示之刑，又刑法第四十一條業
    於九十年一月十日修正公布，於同年月十二日生效，該條第一項修正規定為「犯
    最重本刑為五年以下有期徒刑以下之刑之罪，而受六個月以下有期徒刑或拘役之
    宣告，因身體、教育、職業、家庭之關係或其他正當事由，執行顯有困難者，得
    以一元以上三元以下折算一日，易科罰金。但確因不執行所宣告之刑，難收矯正
    之效，或難以維持法秩序者，不在此限。」，經比較新舊法結果，被告所犯上開
    之罪，行為後依修正後之刑法第四十一條第一項前段規定，亦得易科罰金，並無
    不利，爰依刑法第二條第一項前段，適用修正後刑法第四十一條第一項前段規定
    ，就被告上開所量處之刑，併諭知易科罰金之折算標準。
據上論斷，應依刑事訴訟法第二百九十九條第一項前段，刑法第二條第一項前段、第
二百八十四條第一項前段、第四十一條第一項前段，罰金罰鍰提高標準條例第一條前
段、第二條，判決如主文。
本案經檢察官曾文鐘到庭執行職務
中      華      民      國    九十      年      八      月    二十三    日
                                    臺灣板橋地方法院交通法庭
                                        法  官  彭  全  曄
右正本證明與原本無異
如不服本判決應於送達後十日內向本院提出上訴狀
                                        書記官  梁  宜  庭
中      華      民      國    九十      年      八      月    二十八    日
附錄本案論罪科刑法條全文：
刑法第二百八十四條
因過失傷害人者，處六月以下有期徒刑、拘役或五百元以下罰金。致重傷者，處一年
以下有期徒刑、拘役或五百元下罰金。
從事業務之人，因業務上之過失傷害人者，處一年以下有期徒刑、拘役或一千元以下
罰金。致重傷者，處三年以下有期徒刑、拘役或二千元以下罰金。


司法院資訊處製作；財團法人民間司法改革基金會備份。
